【裁判字號】    97,交簡上,41
【裁判日期】    970522
【裁判案由】    公共危險
【裁判全文】
臺灣高雄地方法院刑事判決            97年度交簡上字第41號
上  訴  人
即  被  告  黃憲文
上列上訴人因公共危險案件，不服本院高雄簡易庭中華民國97年
1 月3 日96年度交簡字第4509號簡易判決（聲請簡易判決處刑案
號：96年度偵字第31731 號），提起上訴，本院管轄之第二審合
議庭改依簡式審判程序判決如下：
    主  文
上訴駁回。
    事實及理由  
一、本件犯罪事實及證據部分，除證據增列：被告黃憲文於本院
    審理時之自白外，均引用檢察官聲請簡易判決處刑書所載（
    如附件）。
二、本件被告黃憲文所犯為死刑、無期徒刑、最輕本刑為3 年以
    上有期徒刑以外之罪，其於本院審理程序進行中，就被訴事
    實為有罪之陳述，經審判長告知簡式審判程序之旨，並聽取
    當事人之意見後，本院合議庭裁定進行簡式審判程序，合先
    敘明。
三、按刑法第185 條之3 所謂之「不能安全駕駛」，係抽象危險
    犯，並不以發生具體危險為必要。而依醫學實驗證明所得經
    驗法則，對於吐氣酒精濃度達每公升0.25毫克（MG/L）以上
    時，將使駕駛人產生複雜之技巧障礙、駕駛能力變壞之行為
    表現，肇事比率比一般未飲酒時高出2 倍，而吐氣酒精濃度
    達每公升0.5 毫克以上時，將使駕駛人產生平衡感與判斷力
    障礙升高，肇事比率比一般未飲酒時高出10倍，甚而如吐氣
    酒精濃度達每公升0.75毫克時，駕駛人將產生明顯酒醉、步
    履蹣跚之行為狀態，其肇事比率比一般高25倍，達吐氣酒精
    濃度達每公升1 毫克時，將造成中度中毒，有步態不穩、噁
    心、嘔吐、精神混惑不清狀態（參見蔡志中著，對飲酒不能
    安全駕駛之執法研究，司法院第46期業務研究會講義）。本
    件被告酒後駕車，經警測試其呼氣酒精濃度結果竟高達每公
    升0.89毫克，是依據上開研究報告有關駕駛人酒後駕車行為
    表現之結論，足認被告因飲酒已產生駕駛技巧障礙，視覺及
    行為反應能力減低，而達不能安全駕駛動力交通工具之程度
    。從而，本件事證明確，被告犯行洵堪認定。
四、原審以本案事證明確，而依刑法第185 條之3 、第41條第1
    項規定，量處被告有期徒刑3 月，並諭知以新台幣1,000 元
    為易科罰金之折算標準，其認事、用法及量刑均無不當。至
    上訴人上訴意旨雖以：原審判決過重，請求從輕量刑或給予
    緩刑宣告云云。惟查法官於有罪判決中，究應如何量處罪刑
    ，為實體法賦予審理法官裁量之刑罰權事項，法官行使此項
    裁量權，自得依據個案情節，參諸刑法第57條所定各款犯罪
    情狀之規定，於該法定刑度範圍內，基於合義務性之裁量，
    量處被告罪刑。亦即法院行使此項裁量權，應受一般法律原
    理原則之拘束，須符合法律授權之目的、法律秩序之理念、
    國民法律感情及一般合法有效之慣例等規範，並應遵守比例
    原則及平等原則之意旨，否則即可能構成裁量濫用之違法（
    另參見最高法院86年度台上字第7655號判決）。如非有裁量
    逾越或裁量濫用之明顯違法情事，自不得擅加指摘其違法或
    不當，即使上級審對下級審裁量權之審查，亦應同此標準，
    此不僅在保障法官不受任何制度外之不當干涉，更保障法官
    不受制度內的異質干涉，此方符憲法第80條所宣示獨立審判
    之真義。本院認原審已斟酌刑法第57條所規定之一切量刑事
    由，且所量處之刑度尚屬適當，況被告前已有酒駕前科經判
    處拘役30日在案，此有臺灣高等法院被告前案紀錄表在卷可
    參，本次酒測值亦高達每公升0.89毫克，上訴人上訴意旨指
    摘原判決量刑不當或請求緩刑諭知，均尚難憑取，應予駁回
    。
據上論斷，應依刑事訴訟法第455 條之1 第1 項、第3 項、第36
8 條、第364 條、第273 條之1 ，判決如主文。
本案經檢察官李文和到庭執行職務。
中    華    民    國    97    年    5     月    22    日
                      交通法庭  審判長法  官  何秀燕
                                      法  官  顏銀秋
                                      法  官  吳金芳
不得上訴。 
以上正本證明與原本無異。
中    華    民    國    97    年    5     月    22    日
                                      書記官  武凱葳
附錄本案論罪法條：
修正前刑法第185 條之3
服用毒品、麻醉藥品、酒類或其他相類之物，不能安全駕駛動力
交通工具而駕駛者，處1 年以下有期徒刑、拘役或科或併科3 萬
元以下罰金。

附件：（2頁）

司法院資訊處製作；財團法人民間司法改革基金會備份。
